# 定向保障房结利政策

提问人：yxc998 时间：2021-07-20 14:33:10
定向保障房是指由保障房建设单位通过公开招拍挂获取土地（定房价、竞地价方式），然后自行或委托其他单位建造保障房，由地方政府或平台公司按照确定的价格和金额进行回购，并按工程节点分期或一次性支付回购款项。该商品只能定向出售给政府，不能用作其他用途。除非政府方违约（如超过 1 年未支付回收款)外，其他情况下建设单位无法自行处置房产。
我个人认为该种模式满足按照时段法确认收入的条件，不知理解是否正确。请陈版指教，谢谢！@chenyiwei

回答人：chenyiwei
一般可以这样理解，本质上仍属于为政府方代建。在原收入准则和建造合同准则下，可参照《企业会计准则解释第 3 号》第六条的原则处理；新准则下该条规定仍有一定参考价值。